臺灣高雄地方法院刑事判決　　　　　　　 94年度訴字第666號
公　訴　人　臺灣高雄地方法院檢察署檢察官
被　　　告　乙○○　男　46歲.
上列被告因違反毒品危害防制條例案件，經檢察官提起公訴（94
年度毒偵字第257 號），嗣因被告為有罪之陳述，並詢問檢察官
、被告意見後，乃裁定進行簡式審判程序，本院判決如下：
    主  文
乙○○連續施用第一級毒品，處有期徒刑柒月。
    事  實
一、乙○○曾於民國91年間，因施用毒品案件，經臺灣高雄地方
    法院檢察署檢察官聲請本院以91年度毒聲字第4624號刑事裁
    定送臺灣高雄看守所附設勒戒處所觀察、勒戒執行完畢後，
    認有繼續施用毒品傾向，再由臺灣高雄地方法院檢察署檢察
    官聲請本院以91年度毒聲字第5027號刑事裁定令入戒治處所
    施以強制戒治1 年，後因強制戒治執行已滿3 月，戒治處所
    認無繼續戒治之必要，臺灣高雄地方法院檢察署檢察官乃聲
    請本院以92年度毒聲字第2643號刑事裁定停止戒治，所餘戒
    治期間，付保護管束，嗣於92年8 月19日保護管束期滿未經
    撤銷，視為強制戒治期滿，由臺灣高雄地方法院檢察署檢察
    官於92年9 月19日以92年度戒毒偵字第836 號為不起訴之處
    分，於92年9 月23日公告生效而確定。詎猶不知悔改，明知
    海洛因係毒品危害防制條例第2 條第2 項第1 款所明定之第
    一級毒品，不得施用、持有，仍於強制戒治期滿執行完畢後
    5 年內，復基於施用第一級毒品海洛因之概括犯意，自93年
    8 月間某日起至同年10月初某日止，連續在高雄市○○區○
    ○路87號住處，以將第一級毒品海洛因摻入香菸內吸食之方
    式，施用第一級毒品海洛因多次，平均每日施用一次。嗣因
    警依毒品危害防制條例第25條第2 項之規定，通知乙○○前
    往警局採驗尿液，經警將所採集之乙○○尿液，送請臺灣檢
    驗科技股份有限公司（下稱臺灣檢驗公司）檢驗結果，發現
    其所排放之尿液呈嗎啡陽性反應，始悉上情。
二、案經高雄市政府警察局三民第二分局報請臺灣高雄地方法院
    檢察署檢察官偵查起訴，嗣因被告為有罪之陳述，並詢問檢
    察官、被告意見後，乃裁定進行簡式審判程序。
    理  由
一、訊據被告乙○○對於右揭事實供認不諱，而被告經警於93年
    9 月29日17時16分許，採集其尿液，送請臺灣檢驗公司以
    EIA 酵素免疫分析法為初步檢驗，GC/MS 氣相層析/ 質譜儀
    法為確認檢驗結果，確呈嗎啡陽性反應，有列管毒品人口尿
    液檢體採集送驗紀錄表及臺灣檢驗公司濫用藥物尿液檢驗報
    告各1 份在卷足據（參見高雄市政府警察局三民第二分局刑
    案偵查卷宗第1 、2 頁）。按海洛因係由嗎啡經化學合成之
    半人工合成品，其藥（毒）性倍於嗎啡，其施打或吸食後經
    人體代謝作用而分解成藥（毒）性較低之嗎啡，而於尿液中
    被檢測出，故吸食或施打海洛因或嗎啡在尿液中均以嗎啡形
    態被檢驗出；又投與海洛因後，迅速水解成6-monoacetyl
    morphine，轉變成嗎啡，再循嗎啡之代謝途徑，排出體外，
    百分之80以上，於投與24小時內自尿液中排出，因此，採尿
    化驗應於投與後24小時內進行為宜，分別業經憲兵司令部80
    年3 月25日鑑驗字第0999號函、行政院衛生署藥物食品檢
    驗局81年5 月9 日藥檢壹字第006431號函釋在案，此為本
    院職務上已知之事實。本件被告供承於右揭時日，連續在前
    揭處所，施用第一級毒品海洛因多次，嗣經警於前述時日，
    採集其尿液，送請臺灣檢驗公司以上開檢驗方法檢驗結果，
    確呈嗎啡陽性反應，足認被告前揭自白，核與事實相符，應
    堪採信。次查，被告曾於91年間，因施用毒品案件，經臺灣
    高雄地方法院檢察署檢察官聲請本院以91年度毒聲字第4624
    號刑事裁定送臺灣高雄看守所附設勒戒處所觀察、勒戒執行
    完畢後，認有繼續施用毒品傾向，再由臺灣高雄地方法院檢
    察署檢察官聲請本院以91年度毒聲字第5027號刑事裁定令入
    戒治處所施以強制戒治1 年，後因強制戒治執行已滿3 月，
    戒治處所認無繼續戒治之必要，臺灣高雄地方法院檢察署檢
    察官乃聲請本院以92年度毒聲字第2643號刑事裁定停止戒治
    ，所餘戒治期間，付保護管束，嗣於92年8 月19日保護管束
    期滿未經撤銷，視為強制戒治期滿，由臺灣高雄地方法院檢
    察署檢察官於92年9 月19日以92年度戒毒偵字第836 號為不
    起訴之處分，於92年9 月23日公告生效而確定，此有上開不
    起訴處分書影本及臺灣高等法院被告全國前案紀錄表各1 份
    附卷可按。本件事證明確，被告犯行洵堪認定。
二、查海洛因係毒品危害防制條例第2 條第2 項第1 款所明定之
    第一級毒品，不得施用、持有。次按，犯毒品危害防制條例
    第10條施用第一級、第二級毒品之罪者，檢察官應聲請法院
    裁定，令被告入勒戒處所觀察、勒戒，經觀察、勒戒後，檢
    察官依據勒戒處所之陳報，認受觀察、勒戒人無繼續施用毒
    品傾向者，應即釋放，並為不起訴之處分；認受觀察、勒戒
    人有繼續施用毒品傾向者，檢察官應聲請法院裁定令入戒治
    處所強制戒治，其期間為6 個月以上，至無繼續強制戒治之
    必要為止，但最長不得逾1 年，強制戒治期滿，應即釋放，
    由檢察官為不起訴之處分；觀察、勒戒或強制戒治執行完畢
    釋放後，5 年內再犯第10條之罪者，應依一般刑事訴訟程序
    予以起訴論罪科刑，此觀諸毒品危害防制條例第20條第1 項
    、第2 項、第23條第1 項、第2 項規定自明。本件被告既曾
    因施用毒品案件，經檢察官聲請法院以裁定令入勒戒處所觀
    察、勒戒執行完畢後，認有繼續施用毒品傾向，再經檢察官
    聲請法院裁定令入戒治處所施以強制戒治1 年，後因強制戒
    治執行已滿3 月，戒治處所認無繼續戒治之必要，經檢察官
    聲請後，再由本院裁定停止戒治，所餘戒治期間，付保護管
    束，嗣因保護管束期滿未經撤銷，視為強制戒治期滿執行完
    畢，由檢察官為不起訴之處分。其於5 年內再犯本件施用第
    一級毒品案件，依前述規定自應予以起訴論罪科刑。核被告
    所為，係犯毒品危害防制條例第10條第1 項之施用第一級毒
    品罪。其施用第一級毒品海洛因前後，持有第一級毒品海洛
    因之低度行為，應為施用第一級毒品海洛因之高度行為所吸
    收，不另論其持有第一級毒品罪。被告先後施用第一級毒品
    海洛因多次之犯行，時間緊接，犯罪構成要件相同，顯均係
    基於概括犯意反覆為之，應依連續犯之規定論以一罪，並依
    法加重其刑。爰審酌被告前即曾因施用毒品經法院裁定令入
    勒戒處所觀察、勒戒，及令入戒治處所施以強制戒治，此有
    臺灣高等法院被告全國前案紀錄表各1 份在卷足據，仍未戒
    絕毒品，再犯本件施用第一級毒品罪，顯見其無悔改之意，
    意志不堅，惟念其施用毒品乃自戕一己之身體健康，尚未害
    及他人，且犯後坦承犯行，態度尚稱良好等一切情狀，量處
    如主文所示之刑。
據上論斷，應依刑事訴訟法第273 條之1 第1 項、第299 條第1
項前段，毒品危害防制條例第10條第1 項，刑法第11條前段、第
56條，判決如主文。
本案經檢察官甲○○到庭執行職務。
中　　華　　民　　國　　93　　年　　3 　　月　　31　　日
                      刑事第十二庭法  官  伍逸康
右正本證明與原本無異。
如不服本判決，應於判決送達後10 日內，向本院提出上訴狀。
（須附繕本）「切勿逕送上級法院」
中　　華　　民　　國　　94　　年　　4 　　月　　6 　　日
                                  書記官  蘇  豫
附錄本案論罪科刑法條全文：
毒品危害防制條例第10條
施用第一級毒品者，處6月以上5年以下有期徒刑。
施用第二級毒品者，處3年以下有期徒刑。
